【裁判字號】    98,易,397
【裁判日期】    980827
【裁判案由】    詐欺
【裁判全文】
臺灣基隆地方法院刑事判決               98年度易字第397號
公  訴  人  臺灣基隆地方法院檢察署檢察官
被      告  丙○○
上列被告因詐欺案件，經檢察官提起公訴（98年度偵字第2496號
），因被告於準備程序中為有罪之陳述，經本院合議庭裁定由受
命法官獨任行簡式審判程序，判決如下：
    主  文
丙○○幫助意圖為自己不法之所有，以詐術使人將本人之物交付
，處拘役肆拾日，如易科罰金，以新臺幣壹仟元折算壹日。
    事實及理由
一、本件犯罪事實、證據及應適用之法條，除下列應予補充外，
    其餘均引用檢察官起訴書之記載（詳如附件）：(1)犯罪事實
    欄第5行所載「之後」等字增列「在基隆市○○路路口」等
    字；(2)證據部分補充「被告於本院審理時之自白」等字，(3)
    應適用之法條補充「被告一次交付前開金融帳戶之存摺、提
    款卡、密碼予不詳詐欺集團之行為，幫助詐欺集團成員詐欺
    被害人乙○○、丁○○2人之財物，係一行為觸犯數個相同
    罪名，為想像競合犯，應依刑法第55條規定從一情節較重者
    處斷」等字。
二、刑之酌科：
    本院審酌被告為牟取小利竟提供金融帳戶予詐騙集團使用，
    使詐騙集團恃以掩飾、隱匿其資金來源、流向，造成犯罪偵
    查困難，所為影響社會治安，及其智識程度較低（有基隆市
    仁愛區水錦里辦公處證明書在卷可參），及被告業已坦承犯
    行而表悔悟之犯後態度等一切情狀，量處如主文所示之刑，
    併諭知易科罰金之折算標準。
三、據上論斷，應依刑事訴訟法第273 條之1 第1 項、第299 條
    第1項前段、第310條之2、第454條，刑法第339條第1項、第
    30條、第55條、第41條第1項前段，刑法施行法第1條之1，
    判決如主文。
本案經檢察官甲○○到庭執行職務。
中    華    民    國    98    年    8    月    27    日
                  刑事第一庭法    官  鄭培麗
以上正本證明與原本無異。
如不服本判決應於收受送達後10日內向本院提出上訴書狀，並應
敘述具體理由；其未敘述上訴理由者，應於上訴期間屆滿後20日
內向本院補提理由書 (均須按他造當事人之人數附繕本)「切勿
逕送上級法院」。
中    華    民    國    98    年    8    月    27    日
                            書 記 官  湯惠芳
附錄論罪法條：
中華民國刑法第339條第1項
（普通詐欺罪）
意圖為自己或第三人不法之所有，以詐術使人將本人或第三人之
物交付者，處5年以下有期徒刑、拘役或科或併科1千元以下罰金
。
以前項方法得財產上不法之利益或使第三人得之者，亦同。
前二項之未遂犯罰之。
中華民國刑法第30條
（幫助犯及其處罰）
幫助他人實行犯罪行為者，為幫助犯。雖他人不知幫助之情者，
亦同。
幫助犯之處罰，得按正犯之刑減輕之。
附件：
臺灣基隆地方法院檢察署檢察官起訴書
                                      98年度偵字第2496號
    被      告  丙○○  男  35歲（民國○○年○月○○日生）
                        住基隆市○○路127巷63號
                        國民身分證統一編號：Ｚ000000000號
上列被告因詐欺案件，已經偵查終結，認應提起公訴，茲將犯罪
事實及證據並所犯法條分敘如下：
         犯  罪  事  實
一、丙○○雖預見任意提供自己在金融機構開設之帳戶（即提款
    卡）供他人使用，該他人可能以該帳戶作為實施詐欺取財等
    犯罪之工具，於不違背其本意之情形下，仍基於幫助不特定
    人詐欺取財之犯意，於民國98年3、4月間，經由友人林自強
    之介紹認識姓名、年籍不詳綽號「阿國」之成年男子，之後
    將其所有之「臺灣土地銀行基隆分行」000-000000000000號
    帳戶提款卡、密碼，交付予該姓名、年籍不詳之「阿國」，
    並告知提款卡密碼，而容認上述帳戶供他人用以詐騙財物。
    嗣該成年男子所屬之詐騙集團成員，基於意圖為自己不法之
    所有，於同年4月29日16時30分，在網路上向乙○○佯稱可
    代辦貸款，惟需手續費為由，要求乙○○依指示匯款，乙○○信以為真，因而陷於錯誤，同年5月6日13時16分依指示匯
    出新台幣（下同）4980元至丙○○上開「臺灣土地銀行基隆
    分行」帳戶內；復於同年5月4日10時許，在網路向丁○○詐
    稱可代辦貸款，惟需手續費等為由，要求丁○○匯款，丁○○信以為真，因而陷於錯誤，同年5月6日分別依指示匯出
    22400元、22400元共2筆至丙○○上開「臺灣土地銀行基隆
    分行」帳戶內。嗣經乙○○、丁○○報警，始循線查獲。
二、案經基隆市警察局刑警大隊報告偵辦。
         證  據  並  所  犯  法  條
一、證據清單與待證事實
 ┌──┬───────────┬──────────────┐
 │編號│證據名稱              │證明事實                    │
 ├──┼───────────┼──────────────┤
 │1   │證人乙○○之證述，台中│被害人乙○○於上揭時間遭詐騙│
 │    │銀行匯款申請書回條1紙 │並轉帳上揭款項至被告丙○○所│
 │    │                      │提供之上開帳戶之事實        │
 │    │                      │                            │
 ├──┼───────────┼──────────────┤
 │2   │證人丁○○之證述，台中│被害人丁○○於上揭時間遭詐騙│
 │    │銀行匯款申請書回條1紙 │並轉帳上揭款項至被告丙○○所│
 │    │                      │提供之上開帳戶之事實        │
 │    │                      │                            │
 ├──┼───────────┼──────────────┤
 │3   │證人林自強之證述      │證明其介紹「阿國」與被告認識│
 │    │                      │，惟不知其等販賣帳戶之事實  │
 │    │                      │                            │
 ├──┼───────────┼──────────────┤
 │4   │被告之供述            │被告所辯矛盾不實且與情理不合│
 │    │                      │（被告應有預見提供帳戶予詐欺│
 │    │                      │集團使用之證明）            │
 │    │                      │1.被告使用「臺灣土地銀行基隆│
 │    │                      │  分行」帳戶於98年4月30日已 │
 │    │                      │  無存款，卻於98年5月6日後有│
 │    │                      │  密集存提款，顯違常情。    │
 │    │                      │2.供稱其係想騙詐騙集團，然後│
 │    │                      │  再將存摺止付云云，惟何以提│
 │    │                      │  供帳戶即可詐騙不詳之詐騙集│
 │    │                      │  團？況被告既無拿到錢，為何│
 │    │                      │  仍交付存摺等給「阿國」？  │
 │    │                      │3.被告供陳交付3帳戶予「阿國 │
 │    │                      │  」等情，何以一次需無償提供│
 │    │                      │  多本帳戶、提款卡給不知年籍│
 │    │                      │  姓名之人？                │
 │    │                      │4.何以告知「阿國」上開帳戶提│
 │    │                      │  款卡密碼？                │
 │    │                      │                            │
 ├──┼───────────┼──────────────┤
 │5   │被告上開「臺灣土地銀行│1.該帳戶確係被告所開設      │
 │    │基隆分行」帳戶申請文件│2.該帳戶於上揭時間確有上揭款│
 │    │、印鑑卡、客戶最近交易│  轉入                      │
 │    │清單                  │                            │
 │    │                      │                            │
 └──┴───────────┴──────────────┘
二、核被告丙○○所為，係犯刑法第30條第1項、第339條第1項
    之幫助詐欺取財罪嫌。被告係幫助他人犯罪，請依刑法第
    30條第2項之規定，減輕其刑。
三、依刑事訴訟法第251條第1項提起公訴。
    此  致
臺灣基隆地方法院
中    華    民    國    98    年    6     月    26    日
                              檢察官  李  明  哲
本件正本證明與原本無異
中    華    民    國    98    年    7     月    8     日
                              書記官  陳  文  榮
附錄本案所犯法條全文：
中華民國刑法第339條
（普通詐欺罪）
意圖為自己或第三人不法之所有，以詐術使人將本人或第三人之
物交付者，處5年以下有期徒刑、拘役或科或併科1千元以下罰金
。
以前項方法得財產上不法之利益或使第三人得之者，亦同。
前二項之未遂犯罰之。


司法院資訊處製作；財團法人民間司法改革基金會備份。
